th: คุณสมบัติของผ้าคลุมที่นอน: ป้องกันจุลินทรีย์; ทนต่อตัวเรือด; การออกแบบที่ระบายอากาศได้ดี; ฟังก์ชันการระบายความร้อน; ทนต่อไรฝุ่น; สูตรลดการเกิดอาการแพ้; ซักด้วยเครื่องได้; การลดเสียงรบกวน; บุผ้าสองชั้น; ผ้าคลุมถอดได้; วัสดุที่ปลอดภัยปลอดสารพิษ; ป้องกันคราบ; กันน้ำ; กันน้ำ; อื่นๆ
zh-CN: 床笠特点: 抗菌; 除虫; 透气设计; 冷却功能; 抗尘螨; 低致敏性; 可机洗; 降噪; 绗缝式; 可拆卸套; 安全无毒材料; 防污; 防水; 防潮; 其他
tr: Yatak koruyucu özellikleri: Antimikrobiyal; Tahta kurusuna dayanıklı; Nefes alan tasarım; Soğutma işlevi; Toz akarlarına dayanıklı; Hipoalerjenik; Makinede yıkanabilir; Gürültü azaltma; Kapitone; Çıkarılabilir kılıf; Toksik olmayan güvenli malzemeler; Leke tutmaz; Suya dayanıklı; Su geçirmez; Diğer
hu: Matracvédő jellemzői: Antimikrobiális; Ágyi poloska elleni védelem; Légáteresztő anyag; Hűtési funkció; Poratkával szembeni védelem; Hipoallergén; Gépben mosható; Zajcsökkentés; Steppelt; Levehető huzat; Biztonságos, nem mérgező anyagok; Foltálló; Vízálló; Vízálló; Egyéb
lt-LT: Čiužinio apsaugos savybės: Antimikrobiniai; Atsparus lovos erkutėms; Orui laidus dizainas; Vėsinimo funkcija; Atsparus dulkių erkutėms; Hipoalerginis; Galima skalbti skalbyklėje; Triukšmo mažinimas; Dygsniuotas; Nuimami apmušalai; Saugios netoksiškos medžiagos; Atsparus dėmėms; Vandeniui nepralaidus; Atsparus vandeniui; Kita
nl: Kenmerken matrasbeschermer: Antimicrobieel; Bedwantsbestendig; Luchtig ontwerp; Koelfunctie; Bestand tegen huisstofmijt; Hypoallergeen; Machinewasbaar; Geluidsreductie; Doorgestikt; Afneembare hoes; Veilige, niet-giftige materialen; Vlekbestendig; Waterafstotend; Waterdicht; Overig
fr: Caractéristiques du protège-matelas: Antimicrobien; Résistant aux punaises de lit; Design respirant; Fonction de refroidissement; Résistant aux acariens; Hypoallergénique; Lavable en machine; Réduction du bruit; Matelassé; Housse amovible; Matériaux sûrs et non toxiques; Résistant aux taches; Résistant à l’eau; Imperméable; Autre
nb: Madrassbeskytterens funksjoner: Antimikrobiell; Veggedyrbestandig; Pustende design; Kjølefunksjon; Støvmiddbestandig; Hypoallergenisk; Kan maskinvaskes; Støyreduksjon; Quiltet; Avtakbart deksel; Trygge ikke-giftige materialer; Flekkbestandig; Vannbestandig; Vannsikker; Annet
vi: Đặc điểm của tấm bảo vệ nệm: Chống vi khuẩn; Chống rệp; Thiết kế thoáng khí; Chức năng làm mát; Chống mạt bụi; Không làm dị ứng; Giặt máy được; Noise reduction; May chần; Tháo được vỏ; Vật liệu an toàn không độc hại; Chống biến màu; Loại chống nước; Chống thấm nước; Khác
hr-HR: Značajke zaštite za madrac: Antimikrobne; Otporan na stjenice; Prozračan dizajn; Funkcija hlađenja; Otporan na grinje; Hipoalergeno; Može se prati u perilici; Noise reduction; Prošivena; Uklonjiva navlaka; Sigurni netoksični materijali; Otporno na mrlje; Vodootporno; Vodootporno; Ostalo
pt-BR: Características do protetor de colchão: Antimicrobiano; Resistente a percevejos; Design respirável; Função de resfriamento; À prova de ácaros; Hipoalergênico; Lavável na máquina; Redução de ruído; Acolchoada; Capa removível; Materiais seguros e não tóxicos; Resistente a manchas; Resistente à água; À prova d'água; Outro
ru: Характеристики наматрасника: Защита от микробов; Защита от клопов; Дышащая конструкция; Охлаждающий эффект; Защита от пылевых клещей; Гипоаллергенный; Допускается машинная стирка; Снижение шума; Стеганый; Съемный чехол; Безопасные нетоксичные материалы; Устойчивый к пятнам; Водостойкий; Водонепроницаемый; Другое
ko: 매트리스 보호 커버 특징: 미생물 방지; 빈대 내성; 통기성 좋은 디자인; 냉각 기능; 먼지 진드기 내성; 저자극성; 세탁기 세탁 가능; 소음 감소; 퀼티드; 탈착형 커버; 안전한 무독성 소재; 얼룩 방지; 방수; 방수; 기타
cs: Vlastnosti chrániče matrace: Antimikrobiální; Odolný proti štěnicím; Prodyšný design; Chladicí funkce; Odolné proti roztočům; Hypoalergenní; Lze prát v pračce; Redukce hluku; Prošívané; Snímatelný kryt; Bezpečné netoxické materiály; Odolné proti skvrnám; Voděodolné; Nepropustné; Jiné
zh-TW: 保潔墊功能: 抗菌; 抗臭蟲; 透氣設計; 冷卻功能; 抗塵蟎; 低過敏性; 可機洗; 降噪; 絎縫; 可拆套; 安全無毒材料; 防污; 防水; 防水; 其他
bg-BG: Характеристики на протектора за матрак: Антимикробни; Против дървеници; Дишащ дизайн; Функция за охлаждане; Против прахови акари; Хипоалергенно; Машинно пране; Намаляване на шума; Капитонирано; Свалящ се калъф; Безопасни нетоксични материали; Устойчивост на петна; Водоустойчив; Водоустойчиво; Друго
en: Mattress protector features: Anti-microbial; Bedbug resistant; Breathable design; Cooling function; Dust mite resistant; Hypoallergenic; Machine washable; Noise reduction; Quilted; Removable cover; Safe non-toxic materials; Stain resistant; Water resistant; Waterproof; Other
ja: マットレスプロテクターの機能: 抗菌; 耐トコジラミ; 通気性デザイン; 冷却機能; 防ダニ性; 低刺激性; 洗濯機洗い可; ノイズ低減; キルト; 取り外し可能カバー; 安全で無害な素材; 汚れに強い; 耐水; 防水; その他
es: Características del protector de colchón: Antimicrobiano; Resistente a chinches; Diseño transpirable; Función de refrigeración; Resistente a los ácaros del polvo; Hipoalergénico; Lavable a máquina; Reducción de ruido; Acolchada; Cubierta extraíble; Materiales seguros y no tóxicos; Resistente a las manchas; Resistente al agua; Impermeable; Otros
pl: Charakterystyka ochraniacza na materac: Antybakteryjne; Odporne na pluskwy; Oddychająca konstrukcja; Funkcja chłodzenia; Odporny na roztocza; Hipoalergiczny; Można prać w pralce; Redukcja hałasu; Pikowane; Zdejmowany pokrowiec; Bezpieczne materiały nietoksyczne; Plamoodporne; Wodoodporne; Wodoszczelne; Pozostałe
el: Χαρακτηριστικά προστατευτικού στρώματος: Αντιμικροβιακό; Ανθεκτικό στους κοριούς; Σχεδιασμός που αναπνέει; Λειτουργία ψύξης; Ανθεκτικό στα ακάρεα σκόνης; Υποαλλεργικό; Πλένεται στο πλυντήριο; Μείωση θορύβου; Καπιτονέ; Αφαιρούμενο κάλυμμα; Ασφαλή μη τοξικά υλικά; Ανθεκτικό στους λεκέδες; Ανθεκτικό στο νερό; Αδιάβροχο; Άλλο
sl-SI: Lastnosti ščitnika za vzmetnico: Protimikrobni; Odporna na stenice; Dihajoča zasnova; Hladilna funkcija; Odporna na pršice; Hipoalergensko; Pralno v pralnem stroju; Noise reduction; Prešito; Odstranljiva prevleka; Varni nestrupeni materiali; Odporna na madeže; Vodoodporna; Vodoodporen; Druga
it: Caratteristiche del coprimaterasso: Antimicrobico; Resistente alle cimici dei letti; Design traspirante; Funzione di raffreddamento; Resistente agli acari della polvere; Ipoallergenico; Lavabile in lavatrice; Riduzione del rumore; Trapuntato; Copertura rimovibile; Materiali sicuri e non tossici; Antimacchia; Resistente all'acqua; Impermeabile; Altro
sv: Specifikationer för madrasskydd: Antimikrobiell; Resistent mot vägglöss; Andningsbar design; Kylfunktion; Resistent mot dammkvalster; Hypoallergen; Maskintvättbar; Brusreducering; Vadderad; Avtagbart lock; Säkra giftfria material; Fläckbeständig; Vattentålig; Vattensäker; Övrigt
fi: Patjasuojan ominaisuudet: Antimikrobinen; Lutikat estävä; Hengittävä muotoilu; Jäähdytystoiminto; Pölypunkit estävä; Hypoallergeeninen; Konepestävä; Melunvaimennus; Tikattu; Irrotettava päällinen; Turvalliset myrkyttömät materiaalit; Likaa hylkivä; Vedenpitävä; Vedenkestävä; Muu
ro-RO: Caracteristici ale protecției pentru saltea: Antimicrobian; Rezistență la ploșnițe; Design respirabil; Funcție de răcire; Rezistență la acarieni; Hipoalergenic; Se poate spăla la mașină; Reducerea zgomotului; Capitonat; Husă detașabilă; Materiale sigure, netoxice; Rezistență la pete; Rezistentă la apă; Impermeabil; Altele
pt-PT: Características do protetor de colchão: Antimicrobiano; Resistente a percevejos; Design respirável; Função de refrigeração; Resistente aos ácaros; Hipoalergénico; Lavável na máquina; Redução de ruído; Acolchoado; Capa removível; Materiais seguros e não tóxicos; Resistente a manchas; Resistente à água; Impermeável; Outro
sk-SK: Vlastnosti chrániča matraca: Antimikrobiálna; Odolný voči plošticiam; Priedušný dizajn; Funkcia chladenia; Odolný proti roztočom; Hypoalergénny; Možno prať v práčke; Zníženie hluku; Prešívaný; Odnímateľný poťah; Bezpečné netoxické materiály; Odolný voči škvrnám; Odolný voči vode; Vodotesný; Iné
da: Madrasbeskytters egenskaber: Anti-mikrobiel; Modstandsdygtig over for væggelus; Åndbart design; Kølefunktion; Modstandsdygtig over for støvmider; Hypoallergenisk; Maskinvaskbar; Støjreduktion; Quiltet; Aftageligt cover; Sikre, ikke-giftige materialer; Smudsafvisende; Vandtæt; Vandtæt; Andet
de: Matratzenschonereigenschaften: Antimikrobiell; Bettwanzenresistent; Atmungsaktives Design; Kühlfunktion; Staubmilbenresistent; Hypoallergen; Maschinenwaschbar; Geräuschreduzierung; Gesteppt; Abnehmbarer Bezug; Sichere, ungiftige Materialien; Schmutzabweisend; Wasserfest; Wasserdicht; Sonstiges